臺灣南投地方法院刑事裁定
111年度單禁沒字第119號
聲  請  人  臺灣南投地方檢察署檢察官
被      告  吳忠翰


                    （現另案於法務部○○○○○○○○○○○執行中）
上列聲請人聲請單獨宣告沒收（111年度聲沒字第97號），本院
裁定如下：
    主  文
如附表所示之物，均沒收銷燬之。
    理  由
一、聲請意旨略以：被告吳忠翰分別基於施用第一級毒品海洛因
    、第二級毒品甲基安非他命之犯意，㈠於民國110年2月22日1
    9時許，在停放於南投縣○○鎮○○路○○路○○○○號碼000-0000號
    自用小客車內，以將甲基安非他命置於玻璃管內燒烤加熱吸
    食煙霧之方式，施用第二級毒品甲基安非他命1次。又旋於
    該處，以將海洛因摻入香菸內點燃吸食煙霧之方式，施用第
    一級毒品海洛因1次。嗣經警徵得其同意後於110年2月23日6
    時許採集其尿液送驗，結果呈安非他命、甲基安非他命陽性
    反應、嗎啡確認檢驗數值為289ng/mL，並扣得藥鏟1支、電
    子磅秤1台、玻璃管2支及如附表編號１所示之物。㈡於110年3
    月7日9時許，在停放於臺中市西區金山路西區區公所前之車
    輛內，以不詳方式施用海洛因及甲基安非他命1次。嗣經警
    徵得其同意後於110年3月7日19時40分許採集其尿液送驗，
    結果呈安非他命、甲基安非他命陽性反應、嗎啡確認檢驗數
    值為270ng/mL，並扣得吸食器2支、電子磅秤1個、手機3支
    及如附表編號２、３所示之物。㈢於110年3月31日16、17時許
    ，在其當時位在南投縣○○市○○路000巷00號之居處內，以將
    海洛因摻入香菸內點燃吸食所產生煙霧之方式，施用第一級
    毒品海洛因1次。又旋於同處，以將甲基安非他命置於玻璃
    管內燒烤吸食所產生煙霧之方式，施用第二級毒品甲基安非
    他命1次。嗣經警徵得其同意後於110年4月1日1時許採集其
    尿液送驗，結果呈可待因、嗎啡、安非他命及甲基安非他命
    陽性反應，並扣得吸食器3支、手機3支及如附表編號４、５所
    示之物。被告因前開施用毒品案件，經本院以110年度毒聲
    字第324號裁定送觀察、勒戒後，認無繼續施用毒品之傾向
    ，於111年2月14日執行完畢釋放，並經臺灣南投地方檢察署
    （下稱南投地檢署）檢察官以110年度毒偵字第499、717、7
    18號為不起訴處分確定。而扣案如附表所示等物，經送衛生
    福利部草屯療養院鑑驗結果，分別為第一級毒品海洛因及第
    二級毒品甲基安非他命，均為違禁物，爰依法聲請宣告沒收
    並銷燬之等語。
二、按查獲之第一、二級毒品及專供製造或施用第一、二級毒品
    之器具，不問屬於犯罪行為人與否，均沒收銷燬之；違禁物
    不問屬於犯罪行為人與否，沒收之；違禁物或專科沒收之物
    得單獨宣告沒收，毒品危害防制條例第18條第1項前段、刑
    法第38條第1項、第40條第2項分別定有明文。
三、經查，被告前因施用毒品之犯行，經本院以110年度毒聲字
    第324號裁定送勒戒處所觀察、勒戒後，因認無繼續施用毒
    品之傾向，於111年2月14日執行完畢釋放出所，繼經南投地
    檢署檢察官以110年度毒偵字第499、717、718號為不起訴處
    分確定等情，有上揭不起訴處分書及臺灣高等法院被告前案
    紀錄表各1份在卷可憑。而該案扣案如附表所示之物，經分
    別送衛生福利部草屯療養院鑑驗後，如附表編號１所示之物
    ，結果均檢出含有第二級毒品甲基安非他命成分，如附表編
    號２、４所示之物，結果均檢出含有第一級毒品海洛因成分，
    如附表編號３、５所示之物，分別經送驗單位指定抽驗後，結
    果確均檢出含有第二級毒品甲基安非他命成分，此有臺中市
    政府警察局太平分局110年2月23日扣押筆錄暨扣押物品目錄
    表、110年3月7日、110年3月31日搜索扣押筆錄暨扣押物品
    目錄表、扣押物品清單、衛生福利部草屯療養院110年3月15
    日草療鑑字第1100300079號鑑驗書、110年3月22日草療鑑字
    第1100300314號鑑驗書、110年4月13日草療鑑字第11004000
    42號鑑驗書在卷可稽，足認如附表所示之物確分別屬查獲之
    第一、二級毒品，而俱為違禁物無訛，均應依毒品危害防制
    條例第18條第1項前段之規定宣告沒收銷燬之。又因以現今
    所採行之鑑驗方式，裝存上開毒品之包裝袋，均仍會殘留微
    量毒品而無法將之完全析離，應整體視為毒品之一部分，亦
    均應依同條項前段之規定，沒收銷燬之。至上開毒品因鑑驗
    而耗用部分既已滅失，自毋庸再為沒收銷燬之諭知。綜上，
    聲請人聲請單獨宣告沒收，於法並無不合，應予准許。
四、依刑事訴訟法第220條、第455條之36第2項，裁定如主文。
中　　華　　民　　國　　111 　年　　8 　　月　　9 　　日
　　　　　　　　　刑事第四庭  法　官　孫  于  淦  
以上正本證明與原本無異。
如不服本裁定，應於送達後5日內，向本院提出抗告狀。
　　　　　　　　　　　　　　　書記官　林  佩  儒
中　　華　　民　　國　　111 　年　　8 　　月　　9 　　日
附表
編號 扣案物品名稱及數量 備註 １ 甲基安非他命2包（驗餘淨重分別為0.4295公克、0.0935公克，含包裝袋2只） 均檢出第二級毒品甲基安非他命成分 ２ 海洛因2包（驗餘淨重分別為0.0872公克、0.0437公克，含包裝袋2只） 均檢出第一級毒品海洛因成分 ３ 甲基安非他命8包（總毛重合計8.55公克，驗餘總毛重合計8.5061公克，含包裝袋8只） 送驗單位指定抽驗乙包（驗餘淨重2.7263公克），檢出第二級毒品甲基安非他命成分 ４ 海洛因3包（驗餘淨重分別為0.0844公克、0.3065公克、0.0691公克，含包裝袋3只） 均檢出第一級毒品海洛因成分 ５ 甲基安非他命2包（總毛重合計1.26公克，驗餘總毛重合計1.2439公克，含包裝袋2只） 送驗單位指定抽驗乙包（驗餘淨重0.4132公克），檢出第二級毒品甲基安非他命成分